【裁判字號】    97,訴,103
【裁判日期】    970421
【裁判案由】    侵權行為損害賠償
【裁判全文】
臺灣桃園地方法院民事判決               97年度訴字第103號
原      告  丙○○
            丁○○
共      同
訴訟代理人  吳德讓律師
被      告  甲○○
訴訟代理人  廖永煌律師
上列當事人間侵權行為損害賠償事件，於民國97年4 月7 日言詞
辯論終結，本院判決如下：
    主      文
被告應給付原告丙○○新台幣壹萬元，及自民國九十七年二月二
日起至清償日止，按週年利率百分之五計算之利息。
原告其餘之訴駁回。
訴訟費用由被告負擔八十五分之一，原告丙○○負擔八十五分之
四四，餘由原告丁○○負擔。
本判決第一項得假執行。但被告得以新台幣壹萬元為原告丙○○
預供擔保後，免為假執行。
原告其餘假執行之聲請駁回。
    事實及理由
一、原告起訴主張兩造均為桃園縣中壢市幸福黃昏市場之攤商，
    於民國95年4 月25日晚上8 時許，在上開市場內因停車細故
    爭執，被告竟以腳踹擊原告丙○○所駕駛之車號KS-3411 號
    自小貨車車門，造成上開小貨車左前門凹陷、窗戶升降機毀
    壞，被告復持椅子砸原告丙○○，致原告丙○○受有前左胸
    瘀傷併擦傷、耳、頸部挫傷等傷害，被告猶得意辱罵略以：
    「你不是很臭屁嗎？再臭屁阿，我就是看你很不爽啦，怎樣
    啦，打你你不爽是嗎？」，並恫嚇稱：「以後你們兄弟休想
    再來市場做生意，我看到你們兄弟就不爽，此後只要看到一
    次就打一次，絕不放過。」，致原告丙○○、丁○○心生畏
    懼，迄仍不敢至同上市場做生意。原告丙○○、丁○○在同
    上市場擺攤營生，平均每月分別淨賺新台幣（下同）5 萬元
    以上，茲以每月2 萬元計算，自95年4 月29日至96年12月28
    日損失20個月收入，各損失40萬元。又原告丙○○受有上開
    傷害，並遭被告恐嚇，身心所受痛苦至深，爰請求被告賠償
    慰撫金5 萬元。原告丙○○二專畢業，原經營攤商，後轉業
    務農失利。為此原告依民法第184 條第1 項、第195 條第 1
    項前段，提起本件訴訟，請求被告賠償如聲明所示之金額及
    遲延利息等語，並聲明被告應賠償原告丙○○45萬元、原告
    丁○○40萬元，及均自起訴狀繕本送達翌日（97年2 月2 日
    ）起至清償日止，按週年利率5 ％計算之利息；並陳明願供
    擔保請准宣告假執行。
二、被告則以對於其與原告丙○○因停車細故爭執，雙方拉扯致
    原告丙○○受有擦傷等情不爭執，惟被告並未恐嚇原告，且
    原告丁○○當時並未在場且未受有任何傷害，原告丁○○自
    不得依侵權行為法律關係，請求被告賠償；而原告丙○○以
    其經營攤販之營業收入為計算請求被告賠償數額之依據，自
    非合法。又原告於95年4 月26日下午1 時許，在上揭市場內
    ，與其他真實姓名年籍不詳之8 、9 名成年男子，基於傷害
    之犯意聯絡，共同圍毆被告，並推由其中1 名男子持木質球
    棒毆擊被告頭部，被告之兄丁鴻銘見被告倒地，雖撲身護住
    被告，原告及該8 、9 名成年男子仍接續毆打，致被告受有
    頸部裂傷、左頰挫傷瘀腫、左肩脫臼及右手挫傷等傷害，被
    告已對原告提起刑事附帶民事訴訟，被告所受之傷害，遠超
    過原告。被告為高中畢業、未婚，於同上市場內販售雞肉維
    生，每月收入約3 至4 萬元，無資產亦無負債等語，資為抗
    辯，並聲明駁回原告之訴及其假執行之聲請；如受不利之判
    決，願供擔保請准宣告免為假執行。
三、兩造不爭執事項：
１、兩造同為桃園縣中壢市幸福黃昏市場之攤商。
２、原告丙○○於95年4 月25日晚上8 時許，在上開市場內，因
    被告之侵害行為，致受有前左胸瘀傷併擦傷、耳、頸部挫傷
    等傷害。
３、原告所經營之攤商於事故後由其妹經營數日後，即停業迄今
    。
４、原告丙○○二專畢業，原經營攤商，後轉業務農失利。
５、被告為高中畢業、未婚，於同上市場內販售雞肉維生，無資
    產亦無負債。
四、兩造爭執事項：
１、被告是否於同上時、地恐嚇原告？
２、原告所經營之攤商於事故後停業，與被告之侵害行為，是否
    具相當因果關係？
五、茲分述如下：
１、原告未能證明被告確於同上時、地恐嚇原告。
        查，原告主張被告於同上時地恐嚇原告一事，已為被告
  所否認。雖原告聲請傳喚證人乙○○為證，然，依證人乙○○
  證述其雖看到被告他們打原告丙○○，但因隔一段距離，又害
  怕，那時很亂，沒有聽很清楚，只看到他們比手劃腳等語（見
  本院97年4 月7 日言詞辯論筆錄），證人乙○○既證述其未聽
  聞被告確有如原告所稱之恐嚇言語，自不得為被告確有原告所
  稱恐嚇行為之積極證據。此外，原告復未提出任何證據以實其
  說，原告所稱被告於同上時、地恐嚇原告云云，自因不能證明
  ，而不得憑採。
２、原告不能證明所經營之攤商於事故後停業，與被告之傷害行
    為具相當因果關係。
        按「損害賠償之債，以有損害之發生及有責任原因之事
    實，並二者之間，有相當因果關係為成立要件。故原告所主
    張損害賠償之債，如不合於此項成立要件者，即難謂有損害
    賠償請求權存在。」最高法院48年台上字第481 號判例意旨
    參照。經查，原告主張其因受被告恐嚇及傷害，致經營之攤
    商於事故後停業，被告自應賠償自95年4 月29日至96年12月
    28日止，每月各以2 萬元計算之營業損失40萬元云云，雖被
    告並不爭執同上傷害原告丙○○之事實，惟否認其傷害行為
    與原告營業損失間具何因果關係。查，原告固於事故後停止
    營業，然，其停止營業之原因諸多，非必出於被告行為所致
    ，自應由原告就其係因被告之侵權行為致停止營業一事負舉
    證之責。況，原告既不能證明被告確於同上時、地恐嚇原告
    ，已如前述，原告丁○○（未受傷）主張受被告恐嚇，請求
    被告損害賠償云云，於法自有未合。又，原告丙○○所受傷
    害僅為前左胸瘀傷併擦傷、耳、頸部挫傷等傷害，尚屬輕微
    ，其主張因傷不能繼續營業云云，即非無疑，自應再由原告
    丙○○更舉事例以實其說。雖原告聲請傳喚證人乙○○為證
    ，然，依證人乙○○證述其係經住在市場附近之女告知，原
    告事後停止營業等語（見本院97年4 月7 日言詞辯論筆錄）
    ，並未言及原告丙○○停止營業之原因，自不為被告同上傷
    害行為與原告丙○○停止營業間有何因果關係之積極證據。
    原告丙○○未再提出任何證據證明其停止營業與被告傷害行
    為間確具相當因果關係，原告丙○○此部所稱，亦自因不能
    證明，而不得憑採。依前說明，原告既不能證明其停止營業
    之損失與被告行為間具相當因果關係，原告主張被告應就原
    告停止營業之損失應負侵權行為損害賠償之責，於法自亦未
    合。
六、按不法侵害他人之身體、健康、名譽、自由、信用、隱私、
    貞操，或不法侵害其他人格法益而情節重大者，被害人雖非
    財產上之損害，亦得請求賠償相當之金額。民法第195 條第
    1 項前段亦有明文。又慰藉金之賠償以身體、健康遭受侵害
    ，使精神上受有痛苦為必要，至其核給之標準固與財產上損
    害之計算不同，惟非不可斟酌雙方身分、資力與加害程度，
    及其他各種情形核定相當之數額。本院審酌原告丙○○所受
    傷害僅為前左胸瘀傷併擦傷、耳、頸部挫傷等傷害，尚屬輕
    微。原告丙○○二專畢業，原經營攤商，後轉業務農失利。
    被告為高中畢業、未婚，於同上市場內販售雞肉維生，無資
    產亦無負債等一切情狀，認原告丙○○請求精神慰撫金1 萬
    元為適當，自為有理由。逾此範圍之主張，為無理由。
七、從而，原告二人依據侵權行為之法律關係，請求被告給付原
    告丙○○1 萬元，及自97年2 月2 日起至清償日止，按週年
    利率5 ％計算之法定遲延利息，為有理由，應予准許。逾此
    部分之請求，為無理由，應予駁回。
八、原告勝訴部分，所命給付之金額未逾50萬元，爰依職權宣告
    假執行。被告陳明願供擔保聲請宣告免為假執行，經核並無
    不合，核定相當金額擔保之。原告敗訴部分既經駁回，其假
    執行之聲請，即失所依附，應併予駁回。
九、訴訟費用之依據：依民事訴訟法第79條。
中    華    民    國    97    年    4     月    21    日
                  民事第三庭    法  官  張天民
以上正本係照原本作成。
如對本判決上訴，須於判決送達後20日內向本院提出上訴狀。
中    華    民    國    97    年    4     月    21    日
                                書記官  劉彩華


司法院資訊處製作；財團法人民間司法改革基金會備份。
